【裁判字號】    95,訴,252
【裁判日期】    950331
【裁判案由】    清償借款
【裁判全文】
臺灣臺北地方法院民事判決               95年度訴字第252號
    原      告  台灣土地銀行股份有限公司
    法定代理人  丁○○
    訴訟代理人  戊○○
                己○○
    被      告  丙○○
                甲○○
                          市戶政事務所）
                乙○○
                          2號.
上列當事人間請求清償借款事件，本院於民國九十五年三月二十四日言
詞辯論終結，判決如下：
    主      文
被告應連帶給付原告新臺幣壹佰肆拾萬陸仟陸佰貳拾玖元，及自民國九
十三年十月二日起至清償日止，按週年利率百分之八．七四計算之利息
，並自民國九十三年十一月三日起至清償日止，其逾期在六個月以內者
，按上開利率百分之十，其逾期超過六個月者，按上開利率百分之二十
計付違約金。
被告應連帶給付原告新臺幣壹拾貳萬陸仟貳佰壹拾伍元，及自民國九十
三年十月二日起至清償日止，按週年利率百分之六．五計算之利息，並
自民國九十三年十一月三日起至清償日止，其逾期在六個月以內者，按
上開利率百分之十，其逾期超過六個月者，按上開利率百分之二十計付
違約金。
訴訟費用由被告連帶負擔。
    事      實
甲、原告方面：
一、聲明：如主文所示。
二、陳述：被告呂佩姍（原名朱呂佩姍）於民國八十八年二月八日邀同
    被告甲○○及乙○○為連帶保證人，向原告借款新臺幣（下同）一
    百六十萬元及十六萬元，借款期限均自八十八年四月二日起至一○
    八年四月二日止，利息分別按週年利率百分之八．七四及六．五機
    動計息，現分別按週年利率百分之八．七四及六．五計算之利息，
    並均約定被告呂佩姍遲延還本或付息時，本金自到期日起，利息自
    繳息日起，逾期在六個月以內者，按上開利率百分之十，逾期超過
    六個月者，按上開利率百分之二十計付違約金，且約定被告如有任
    何一宗債務不依約清償本金時，即喪失期限利益，借款視為全部到
    期，有被告所簽訂之借據及授信約定書為憑。詎被告呂佩姍自九十
    三年十月二日起即未依約繳息，尚有本金一百四十萬六千六百二十
    九元及十二萬六千二百十五元，屢經催討，迄未清償，依兩造授信
    約定書第五條第一款約定，被告呂佩姍已喪失期限利益，借款視為
    全部到期，是被告呂佩姍、甲○○及乙○○應連帶給付原告一百四
    十萬六千六百二十九元，及自九十三年十月二日起至清償日止，按
    週年利率百分之八．七四計算之利息，並應連帶給付原告及十二萬
    六千二百十五元，及自九十三年十月二日起至清償日止，按週年利
    率百分之六．五計算之利息，暨均自九十三年十一月三日起至清償
    日止，其逾期在六個月以內者，按上開利率百分之十，其逾期超過
    六個月者，按上開利率百分之二十計付違約金。
三、證據：提出借據影本二件、授信約定書影本二件、帳戶資料及利率
    變動表影本一件等件為證。
乙、被告方面：
一、被告呂佩姍及甲○○部分：
    被告呂佩姍及甲○○未於言詞辯論期日到場，亦未提出書狀作何聲
    明或陳述。
二、被告乙○○部分：
  (一)聲明：原告之訴駁回。
  (二)陳述：被告乙○○稱其確係被告呂佩姍之連帶保證人。
  (三)證據：被告乙○○並未提出任何證據供本院參酌。
    理      由
甲、程序方面：
    按當事人得以合意定第一審管轄法院，但以關於由一定法律關係而
    生之訴訟為限，前項合意，應以文書證之，民事訴訟法第二十四條
    定有明文。本件兩造所簽訂之授信約定書第十三條約定，合意由臺
    灣臺北地方為第一審管轄法院，本院自有之管轄權。
乙、實體方面：
    按連帶債務之債權人，得對於債務人中之一人或數人或其全體，同
    時或先後請求全部或一部之給付，民法第二百七十三條第一項定有
    明文。本件被告甲○○及乙○○既為被告呂佩姍之連帶保證人，而
    被告乙○○亦自承其確係被告呂佩姍之連帶保證人，依法即應與其
    負連帶保證責任。又本件原告主張之事實，已據其所提出之借據影
    本、授信約定書影本、帳戶資料及利率變動表借據影本等件為證，
    核屬相符，自堪信原告之主張為真實。從而，原告請求被告連帶給
    付一百四十萬六千六百二十九元及十二萬六千二百十五元，暨如主
    文第一項、第二項所示之利息、違約金，為有理由，應予准許。
結論：本件原告之訴為有理由，依民事訴訟法第78條、第85條第2項，
判決如主文。
中      華      民      國    95    年     3    月    31    日
                              民事第二庭法  官  汪漢卿
以上正本係照原本作成
如對本判決上訴，須於判決送達後20日內向本院提出上訴狀
中      華      民      國    95    年     3    月    31    日
                                        書記官  許婉如


司法院資訊處製作；財團法人民間司法改革基金會備份。
